臺灣高等法院刑事判決
109年度上易字第124號
上訴人  曾盛松
即被告          
              
上列上訴人即被告因毒品危害防制條例案件，不服臺灣桃園地方
法院108年度審易字第2049號，中華民國108年11月20日第一審判
決（起訴案號：臺灣桃園地方檢察署108年度毒偵字第3513號）
提起上訴，判決如下：
    主  文
上訴駁回。
    理  由
一、不服地方法院第一審判決上訴，須提出上訴書狀，並敘述具
    體理由，為上訴必備程式。所提書狀未敘述上訴理由，或僅
    曾以言詞陳述上訴理由，應於上訴期間屆滿後20日內補提理
    由書於原審法院。原審法院認逾期未補提上訴理由，應定期
    間先命補正；逾期未補正，為上訴不合法律上程式，應以裁
    定駁回。如已提出上訴理由，但所提非屬具體理由，則由第
    二審法院以上訴不合法律上程式，判決駁回。刑事訴訟法第
    350條、第362條與第367條明文規定。
二、原判決認定被告曾盛松施用第二級毒品犯行已經被告坦白承
    認。獲案時所採集之尿液經送請檢驗證實呈甲基安非他命陽
    性反應，有桃園市政府警察局龍潭分局尿液暨毒品檢驗真實
    姓名與編號對照表、台灣檢驗科技股份有限公司濫用藥物檢
    驗報告（檢體編號108-L128號）自願受搜索同意書、桃園市
    政府警察局龍潭分局搜索扣押筆錄、扣押物品目錄表、現場
    照片、扣案削尖吸管可憑，犯罪事證明確。審酌被告施用毒
    品經觀察、勒戒及刑之執行，仍施用毒品，坦承犯行，犯罪
    動機、目的、智識程度及生活狀況等一切情狀，就所犯毒品
    危害防制條例第10條第2項施用第二級毒品罪，累犯，量處
    有期徒刑7月；扣案削尖吸管1支，屬被告所有，供施用毒品
    之器具，應予沒收。原判決採證認事用法，並無不當或違法
    。
三、被告上訴意旨略以：被告坦承犯行，家庭及投資之植株種苗
    均需被告照料，請求量處得易科罰金之刑。
四、駁回上訴之理由：
（一）被告自民國83年間涉及毒品，前案紀錄共29頁，先後判處
      有期徒刑5月、5月、6月、7月、7月、5月、8月、7月、8
      月（減刑為4月）8月、6月、6月確定，有本院被告前案紀
      錄表可憑。又再次施用毒品，所為構成累犯，具有法定加
      重事由，原審斟酌刑法第57條各項情狀，認有施以絕對拘
      禁式處遇刑，協助被告强制隔離毒品之必要，量處有期徒
      刑7月，並無不當。
（二）被告上訴請求量處得易科罰金之刑；然查，被告前經判處
      得易科罰金之各次刑期，執行方式依然是入監執行，有上
      述前案紀錄表可證。
（三）被告明知施用毒品是違法行為，必受法律制裁。行為當時
      家庭及植株種苗需照應之事實既不足以阻擋被告施用毒品
      的決意而再次施用毒品，顯然家庭及植株種苗與被告施用
      毒品行為並無關聯性。
（四）被告上訴所述核屬個人對於刑之執行的期望，並未具體敘
      述原判決有何違法或錯誤，應認實質上未符合敘明具體理
      由要件，不符合法律上程式。上訴不合法，不經言詞辯論
      判決駁回。
五、依刑事訴訟法第367條前段、第372條，判決如主文。
中　　華　　民　　國　　109 　年　　1 　　月　　30　　日
                  刑事第二庭  審判長法　官  周盈文
　　　　　　　　　　　　　　　　    法　官  錢建榮
　　　　　　　　　　　　　　　      法　官  郭豫珍
以上正本證明與原本無異。
不得上訴。
                                    書記官  高楚安
中　　華　　民　　國　　109 　年　　1 　　月　　30　　日